臺灣桃園地方法院刑事裁定
111年度聲字第27號
聲明異議人
即  受刑人  盧志豪



上列聲明異議人即受刑人因詐欺案件，不服臺灣桃園地方法院檢
察署檢察官108年度執沒字第477號執行案件之執行命令，聲明異
議，本院裁定如下：
    主  文
聲明異議駁回。 
    理  由
一、聲明異議意旨略以：聲請異議人即受刑人盧志豪（下稱聲請
    異議人）有心償還所欠犯罪所得新臺幣（下同）1萬2,270元
    ，已追徵5,214元，剩餘7,056元之款項，但聲請異議人因案
    在監服刑，除在監之勞作賺取勞作金外，並無其他賺取金錢
    方式來償還款項，而聲請異議人在監之保管金，係由親人寄
    入，供本人平日治療疾病所需之費用，皆非本人所有，請求
    准予執行扣款聲請異議人之勞作金，而保管金不得扣款，爰
    依行政執行法第9條第1項、第2項及第52條聲明異議云云。
二、按「為維護受刑人身體健康，監獄應供給飲食，並提供必要
    之衣類、寢具、物品及其他器具」、「罹患疾病經醫師評估
    認需密切觀察及處置之受刑人，得於監獄病舍或附設之病監
    收容之」、「受刑人受傷或罹患疾病，有醫療急迫情形，或
    經醫師診治後認有必要，監獄得戒送醫療機構或病監醫治」
    ，為民國109年7月15日修正施行監獄行刑法第46條第1項、
    第58條、第62條第1項所明定。是受刑人在監獄之給養及醫
    治，已由國家負擔，受刑人所需者應僅小額支出，於酌留所
    謂「生活所必需者」，亦當以此度量始為妥適。從而，檢察
    官指揮執行沒收，就受刑人勞作金及保管金等財產，倘已兼
    顧其在監執行生活所需，而依強制執行法相關規定意旨，酌
    留受刑人在監獄生活所需定額金錢者，除部分人員具特殊原
    因或特殊醫療需求等因素，允以個別審酌外，即難謂有何不
    當，此有110年度台抗字第1415號裁定可資參酌；又受刑人
    在監之保管金既係家中親友為救濟受刑人而捐贈，即屬受刑
    人之財產，仍非不得為檢察官執行沒收處分時資為抵償之標
    的，此有最高法院100年度台聲字第49號裁定意旨可資參照
    。是以，檢察官指揮執行沒收，就受刑人保管金及勞作金等
    財產，若已兼顧受刑人在監執行生活所需，而依強制執行法
    相關規定意旨，酌留受刑人在監獄生活所需定額金錢者，除
    部分人員具特殊原因或特殊醫療需求等因素，允個別審酌外
    ，即難謂有何不當。
三、經查：
㈠、聲請異議人前因詐欺案件，經本院以107年度訴字第485 號判
    決判處有期徒刑1年5月，未扣案之犯罪所得1萬2,270元沒收
    ，於全部或一部不能沒收或不宜執行沒收時，追徵其價額，
    經上訴後，經臺灣高等法院以107年度上訴字第3694號駁回
    上訴確定在案，嗣經臺灣桃園地方檢察署（下稱桃園地檢署
    ）檢察官依據上開確定判決，執行沒收未扣案之犯罪所得，
    而以桃檢東己108執沒477字第1089039593號函請法務部○○○○
    ○○○就聲請異議人之保管金（含勞作金），酌留其在監生活
    所需生活費用每月3,000元後，餘款匯送桃園地檢署專戶執
    行沒收其犯罪所得等情，有前開判決、臺灣高等法院被告前
    案紀錄表、本案執行命令及桃園地檢署上開函文在卷可稽，
    則檢察官依據前開確定判決執行追徵受刑人之犯罪所得，自
    屬有據。
㈡、本案執行命令既已按月保留3,000元作為受刑人之生活費用，
    且受刑人係在監執行，其日常膳宿及基本醫療均由監所提供
    ，當無生活陷入困頓之虞，本案受刑人既未具體主張其有何
    醫療需求，而有再提高酌留生活需求費用之必要，檢察官據
    此為上述扣繳犯罪所得之指揮，即難謂有何不當之處。
㈢、從而，受刑人以上述事由向本院聲明異議，為無理由，應予
    駁回。
四、據上論斷，依刑事訴訟法第486條，裁定如主文。 
中　　華　　民　　國　　111 　年　　2 　　月　　27　　日
                  刑事第八庭    法　官　郭書綺

以上正本證明與原本無異。
如不服本裁定，應於裁定送達後5 日內向本院提出抗告狀。
　　　　　　　　　　　　　　　  書記官　蔡忠晏
中　　華　　民　　國　　111 　年　　3 　　月　　1 　　日